臺灣雲林地方法院刑事判決　　　　　　　96年度交訴字第54號
公　訴　人　臺灣雲林地方法院檢察署檢察官
被　　　告　乙○○
　　　　　　　　　　現於台灣雲林第二監獄執行中
上列被告因公共危險等案件，經檢察官提起公訴（96年度偵緝字
第280號），被告於準備程序進行中就被訴事實為有罪之陳述，
經本院聽取當事人意見後，認宜由獨任法官進行簡式審判程序，
裁定進行簡式審判程序，判決如下：
    主  文
乙○○因過失傷害人，處有期徒刑貳月，減為有期徒刑壹月；又
駕駛動力交通工具肇事，致人受傷而逃逸，處有期徒刑壹年貳月
，減為有期徒刑柒月。應執行有期徒刑柒月。
    事  實
一、乙○○於民國95年10月31日晚間，駕駛車牌號碼為9459-MB
    號自用小客車，沿雲林縣麥寮鄉○○村○○路由東向西方向
    行駛，於同日23時05分許，行經該路段265號前，本應注意
    車前狀況，隨時採取必要之安全措施，且應在遵行車道內行
    駛，在劃有分向限制線之路段，不得駛入來車車道，而依當
    時天候晴、夜間有照明，柏油路面乾燥無缺陷亦無障礙物，
    視距良好，顯無不能注意之情形，竟疏未注意及此，跨越分
    向限制線侵入對向車道，適有丙○○酒後騎乘車牌號碼MXZ-
    570 號普通重型機車沿仁德路由西向東行駛至該處 （丙○
    ○所涉公共危險罪嫌，業經聲請簡易判決處刑），亦疏未注
    意車前狀況，乙○○所駕自小客車之前車頭在該處雙黃線上
    撞擊丙○○機車前車頭，致丙○○受有頭部外傷併腦震盪、
    背部挫傷併第二腰椎壓迫性骨折、左腳跟撕裂傷之傷害。詎
    乙○○明知已駕車肇事致人受傷，非但漠視該情未加援助，
    反另基於肇事逃逸之犯意，駕車逃離現場，並將其車輛藏放
    在雲林縣麥寮鄉三盛村中山54-20 號旁空地。嗣於95年11月
    31 日經警於上開乙○○藏車處查獲該車，始悉上情。
二、案經被害人丙○○訴由雲林縣警察局臺西分局報告臺灣雲林
    地方法院檢察署檢察官偵查起訴。
    理  由
一、本件被告乙○○所犯均為死刑、無期徒刑、最輕本刑三年以
    上有期徒刑以外之罪，被告於準備程序中就被訴事實均為有
    罪之陳述，經法官告知簡式審判程序之旨，並聽取公訴人、
    被告之意見後，合議庭認為適宜，依刑事訴訟法第273 條之
    1 第1 項規定，裁定進行簡式審判程序。又刑事訴訟法第15
    9 條第1 項規定：被告以外之人於審判外之言詞或書面陳述
    ，除法律有規定者外，不得作為證據。惟同條第2 項例外規
    定：法院以簡式審判程序，不適用之。故本件不適用傳聞排
    除法則有關限制證據能力之相關規定。並得依同法第310條
    之2 之準用同法第454 條之規定製作略式判決書，僅需記載
    犯罪事實、證據名稱及應適用之法條，並得以簡略方式為之
    。
二、本件被告乙○○之上開犯罪事實，除有被告之自白外，尚有
    下列證據可佐：
    (一)告訴人即被害人丙○○於警詢、偵訊時之指、證述，及所附
      照片1 張。
    (二)道路交通事故調查報告表(一)、(二)各1 份。
    (三)雲林縣警察局臺西分局道路交通事故現場圖1 紙。
    (四)被害人丙○○之為恭紀念醫院診斷證明書1 紙。
    (五)9459-MB 號車汽車車籍資料1 份。
    (六)本件案發後現場照片18張。
    故被告之自白應與事實相符，又按「車輛行駛時，駕駛人應
    注意車前狀況，隨時採取必要之安全措施」、「汽車在雙向
    二車道行駛時，在劃有分向限制線之路段，不得駛入來車之
    車道內」。道路交通安全規則第94條第3項、第97條第2款分
    別定有明文。被告駕車自應注意上述應注意事項。而依卷附
    之交通事故調查報告表所載，本件肇事時地之路況、視距皆
    良好，即肇事當時，被告並無不能注意之情事，竟疏未注意
    因而肇事，致被害人受有傷害，其顯有過失，且被告之過失
    行為與被害人之受傷間，具有因果關係。因而本件事證明確
    ，被告犯行均堪以認定，應依法論科。
三、論罪科刑
    核被告乙○○所為，係犯刑法第284 條第1 項前段之過失傷
    害罪及同法第185 條之4 駕駛動力交通工具肇事逃逸罪。被
    告所犯上開2 罪間，罪名有異，行為各別，應分論併罰。爰
    審酌被告之過失情節，被害人丙○○於酒後騎乘車輛亦為本
    件肇事之原因，被告於肇事致被害人受傷後，並為對被害人
    施以援救，行為並不足取，且並未賠償被害人所受損害，惟
    於犯後已坦承犯行，態度良好，及其家庭狀況、智識程度等
    一切情狀，分別量處如主文所示之刑。又被告之上開2 件犯
    行均係於96年4 月24日前犯之，均合於中華民國九十六年罪
    犯減刑條例減刑之規定，均應依該條例第2 條第1 項第3 款
    、第7 條、第9 條、第10條第1 項，予以減刑，並於裁判時
    諭知其宣告刑及減刑後減得之刑，及定其應執行刑。
據上論斷，應依刑事訴訟法第273 條之1 第1 項、第299 條第1
項前段、第310 條之2 、第454 條，刑法第284 條第1 項前段、
第185 條之4 、第51條第5 款，刑法施行法第1 條之1 ，中華民
國九十六年罪犯減刑條例第2 條第1 項第3 款、第7 條、第9 條
、第10條第1 項，判決如主文。
本案經檢察官甲○○到庭執行職務
中　　華　　民　　國　　96　　年　　10　　月　　31　　日
                  刑事第一庭    法  官  楊昱辰
以上正本證明與原本無異。
如不服本判決，應於判決收受後10日內，向本院提出上訴狀（須
附繕本）。
                                書記官　黃秋萍
中　　華　　民　　國　　96　　年　　10　　月　　31　　日
附錄法條：
刑法第284條第1項
因過失傷害人者，處6月以下有期徒刑、拘役或5百元以下罰金，
致重傷者，處1年以下有期徒刑、拘役或5百元以下罰金。
刑法第185條之4
駕駛動力交通工具肇事，致人死傷而逃逸者，處6月以上5年以下
有期徒刑。
